【裁判字號】    91,交聲,893
【裁判日期】    920314
【裁判案由】    聲明異議
【裁判全文】
臺灣臺中地方法院交通事件裁定                   九十一年度交聲字第八九三號
    原處分機關  交通部公路總局台中區監理所
    異議人即
    受處分人    甲○○
右列受處分人因違反道路交通管理處罰條例案件，對於交通部公路總局台中區監理所
九十一年十月十七日所為之裁決（中監違字第裁六○─ＧＢ0000000號裁決書
），聲明異議，本院裁定如左：
    主  文
異議駁回。
    理  由
一、原處分機關略以：受處分人甲○○駕駛車號Ａ３─６１７３號自小客車，於九十
    一年五月九日十九時五十分許，在中清路上，因「駕駛汽車肇事致人受傷逃逸」
    之違規事，為台中市警察局第五分局實員警所舉發，受處分人未於指定應到案日
    前到案，該所遂於九十一年十月十七以中監違字第裁六○─ＧＢ0000000
    號裁決書，裁處吊銷駕駛執照並終身不得考領，於法並無不合等語。
二、本件異議人即受處分人甲○○則以：九十一年五月九日在中清路發生車禍，我有
    感覺車子有擦撞到東西，我有停車，但未下車，因為沒有發現任何異狀，以為沒
    事就慢慢開走了，並非要逃逸，知道肇事後已與事故當事人達成和解，原處分實
    在過重，爰聲明異議云云。
三、按汽車駕駛人駕駛汽車肇事致人受傷或死亡，應即採取救護或其他必要措施，並
    向警察機關報告，不得駛離；逃逸者吊銷駕駛執照，並終身不得考領，道路交通
    管理處罰條例第六十二條第一項、第六十七條分別定有明文。經查：本件異議人
    即受處分人甲○○於九十一年五月九日十九時五十分許，駕駛車號Ａ三─六一七
    三號自小客車沿台中市○○路自南向北往市郊方向行駛，行經中清路七二之二五
    號前附近時，原應注意汽車在同一車道行駛，後車與前車之間應保持隨時可以煞
    停之距離，且應注意車前狀況並採取必要之安全措施，依當時情形又無何不能注
    意之情事，竟疏未注意，撞及同向同一車道前方由邱淑玲駕駛之ＱＫＰ─七八六
    號輕型機車，造成邱淑玲人車地，受有臉部擦傷、左膝擦傷、右足踝擦傷等傷勢
    ，然受處分人於肇事致人受傷後竟未下車查看報警救護隨即加速逃逸，後為警方
    循線查獲，掣開舉發違規通知單等情，有前揭舉發通知單一紙在卷可稽。雖異議
    人辯稱：肇事時伊雖然發現有撞到東西，但路旁有三位少年人在場，也未示意其
    下車，伊以為只是與路旁的車子發生擦撞，所以未下車看，認為沒有事就駕車離
    開，並非要逃逸云云。惟經調取本院九十一年度交訴字一五二號即受處分人被訴
    公共危險等罪刑事案卷，核閱結果。經查受處分人於上開時地駕車肇事致人受傷
    後，竟另行起意逃逸等情，已据被害人邱淑玲於警訊時指訴甚詳，核與証人藍玉
    麗証述情節相符，復有交通事故調查報告表、車損照片、邱淑玲傷害診斷証明書
    等件附於上開刑事案卷可按。再依上開車損照片顯示，被告所駕駛之Ａ三─六一
    七三號自小客車肇事後右前保險桿、右前引擎蓋受損及右前方向燈脫落，被害人
    邱淑玲駕駛之ＱＫＰ─七八六號輕型機車受撞後係正後方尾燈受損等情，此有上
    開照片四紙附卷可稽，就上開自小客車、輕型機車受損位置客觀判斷，被害人顯
    係在被告右前方視界範圍內受撞，且受處分人於上開刑事案件審理中供稱肇事現
    場有路燈，照明正常，受處分人就被害人受撞、人車倒地成傷一事，自無從諉為
    不知。其竟以肇事後路人未示意其下車，即認為未肇事傷人，顯係卸責之詞，殊
    不足取。按汽車駕駛人駕駛汽車肇事致人受傷或死亡，應即採取救護或其他必要
    措施，並向警察機關報告，不得駛離或逃逸，道路交通管理處罰條例第六十二條
    定有明文。被告肇事後未即停車救護傷患或報警處理，旋即駕車駛離現場，其肇
    事逃逸已甚灼然。再受處分人因上開公共危險刑事案件，因駕駛動力交通工具，
    致人受傷而逃逸，亦經本院判處有期徒刑陸月，此亦有本院九十一年度交訴字第
    一五二號刑事判決書一件附卷足憑。是受處分人於肇事致人受傷後逃逸之違規事
    實，已甚明確。綜上所述，異議人既確有違反道路交通管理處罰條例第六十二條
    第一項規定之事實，從而原處分機關引用上開規定，裁處吊銷駕駛執照，另依道
    路交通管理處罰條例第六十七條第一項規定，不得考領駕駛執照，並無不當。本
    件聲明異議無理由，應予駁回。
四、據上論斷，應依道路交通管理處罰條例第八十七條第二項、道路交通案件處理辦
    法第十九條，裁定如主文。
中      華      民      國    九十二    年      三      月     十四     日
                                        臺灣臺中地方法院交通法庭
                                            法  官  許  金  樹
右正本證明與原本無異。
如不服本裁定應於送達後五日內向本院提出抗告狀。
                                            書記官
中      華      民      國    九十二    年    三    月    十四       日


司法院資訊處製作；財團法人民間司法改革基金會備份。
